# 固定支出保障倍数

提问人：史乃琛 时间：2010-12-23 13:23:50
那位同仁能告诉我，计算“固定支出保障倍数”时考虑的“固定支出”除了包括优先股股利外，还包括那些内容。多谢！

回答人：chenyiwei
根据该企业的具体情况确定。一般应当根据成本性态分析，将各成本项目区分为固定、变动、阶梯型、半固定等类型。

回答人：chenyiwei
回复 藤椅 史乃琛 的帖子我理解这是一个财务管理的概念而不是财务会计概念，因此不能以会计上对“费用”、“成本”的定义去理解和区分。